# 出售日丧失控制权编制合并报表

提问人：tjuzzy 时间：2021-01-14 09:37:16
假设如下情况，在出售日丧失控制权的情况下，编制合并报表的盈余公积和未分配利润金额是多少呢？初次合并时间2012-1-1母公司支付价款10,000,000 子公司净资产公允价值9,000,000 其中：实收资本9,000,000 子公司 2012 年净利润1,000,000 子公司 20121231 净资产10,000,000 子公司 2013 年净利润1,000,000 子公司 20131231 净资产11,000,000 子公司 2014 年净利润1,000,000 子公司 20141231 净资产12,000,000 出售日2015-1-1 出售比例60%出售价款9,000,000

回答人：chenyiwei
1 、由于合并报表层面不体现子公司计提的盈余公积，因此处置子公司事项不影响合并报表层面的盈余公积。
2 、你的主帖案例中，处置日确认的处置损益=900/60%-1200=300万元（包含40%剩余股权按处置日公允价值重新计量的视同处置损益 120 万元，以及60%股权对应净资产的终止确认损益 180 万元）。